<?xml version='1.0' encoding='utf-8'?>
<verb default="glórmharaigh" disambig="">
  <verbalNoun default="glórmharú" />
  <verbalAdjective default="glórmharaithe" />
  <tenseForm default="glórmharaigh" tense="Past" dependency="Indep" person="Base" />
  <tenseForm default="glórmharaíomar" tense="Past" dependency="Indep" person="Pl1" />
  <tenseForm default="glórmharaíodar" tense="Past" dependency="Indep" person="Pl3" />
  <tenseForm default="glórmharaíodh" tense="Past" dependency="Indep" person="Auto" />
  <tenseForm default="glórmharaigh" tense="Past" dependency="Dep" person="Base" />
  <tenseForm default="glórmharaíomar" tense="Past" dependency="Dep" person="Pl1" />
  <tenseForm default="glórmharaíodar" tense="Past" dependency="Dep" person="Pl3" />
  <tenseForm default="glórmharaíodh" tense="Past" dependency="Dep" person="Auto" />
  <tenseForm default="glórmharaíodh" tense="PastCont" dependency="Indep" person="Base" />
  <tenseForm default="glórmharaínn" tense="PastCont" dependency="Indep" person="Sg1" />
  <tenseForm default="glórmharaíteá" tense="PastCont" dependency="Indep" person="Sg2" />
  <tenseForm default="glórmharaímis" tense="PastCont" dependency="Indep" person="Pl1" />
  <tenseForm default="glórmharaídís" tense="PastCont" dependency="Indep" person="Pl3" />
  <tenseForm default="glórmharaítí" tense="PastCont" dependency="Indep" person="Auto" />
  <tenseForm default="glórmharaíodh" tense="PastCont" dependency="Dep" person="Base" />
  <tenseForm default="glórmharaínn" tense="PastCont" dependency="Dep" person="Sg1" />
  <tenseForm default="glórmharaíteá" tense="PastCont" dependency="Dep" person="Sg2" />
  <tenseForm default="glórmharaímis" tense="PastCont" dependency="Dep" person="Pl1" />
  <tenseForm default="glórmharaídís" tense="PastCont" dependency="Dep" person="Pl3" />
  <tenseForm default="glórmharaítí" tense="PastCont" dependency="Dep" person="Auto" />
  <tenseForm default="glórmharaíonn" tense="PresCont" dependency="Indep" person="Base" />
  <tenseForm default="glórmharaím" tense="PresCont" dependency="Indep" person="Sg1" />
  <tenseForm default="glórmharaímid" tense="PresCont" dependency="Indep" person="Pl1" />
  <tenseForm default="glórmharaítear" tense="PresCont" dependency="Indep" person="Auto" />
  <tenseForm default="glórmharaíonn" tense="PresCont" dependency="Dep" person="Base" />
  <tenseForm default="glórmharaím" tense="PresCont" dependency="Dep" person="Sg1" />
  <tenseForm default="glórmharaímid" tense="PresCont" dependency="Dep" person="Pl1" />
  <tenseForm default="glórmharaítear" tense="PresCont" dependency="Dep" person="Auto" />
  <tenseForm default="glórmharóidh" tense="Fut" dependency="Indep" person="Base" />
  <tenseForm default="glórmharóimid" tense="Fut" dependency="Indep" person="Pl1" />
  <tenseForm default="glórmharófar" tense="Fut" dependency="Indep" person="Auto" />
  <tenseForm default="glórmharóidh" tense="Fut" dependency="Dep" person="Base" />
  <tenseForm default="glórmharóimid" tense="Fut" dependency="Dep" person="Pl1" />
  <tenseForm default="glórmharófar" tense="Fut" dependency="Dep" person="Auto" />
  <tenseForm default="glórmharódh" tense="Cond" dependency="Indep" person="Base" />
  <tenseForm default="glórmharóinn" tense="Cond" dependency="Indep" person="Sg1" />
  <tenseForm default="glórmharófá" tense="Cond" dependency="Indep" person="Sg2" />
  <tenseForm default="glórmharóimis" tense="Cond" dependency="Indep" person="Pl1" />
  <tenseForm default="glórmharóidís" tense="Cond" dependency="Indep" person="Pl3" />
  <tenseForm default="glórmharófaí" tense="Cond" dependency="Indep" person="Auto" />
  <tenseForm default="glórmharódh" tense="Cond" dependency="Dep" person="Base" />
  <tenseForm default="glórmharóinn" tense="Cond" dependency="Dep" person="Sg1" />
  <tenseForm default="glórmharófá" tense="Cond" dependency="Dep" person="Sg2" />
  <tenseForm default="glórmharóimis" tense="Cond" dependency="Dep" person="Pl1" />
  <tenseForm default="glórmharóidís" tense="Cond" dependency="Dep" person="Pl3" />
  <tenseForm default="glórmharófaí" tense="Cond" dependency="Dep" person="Auto" />
  <moodForm default="glórmharaíodh" mood="Imper" person="Base" />
  <moodForm default="glórmharaím" mood="Imper" person="Sg1" />
  <moodForm default="glórmharaigh" mood="Imper" person="Sg2" />
  <moodForm default="glórmharaímis" mood="Imper" person="Pl1" />
  <moodForm default="glórmharaígí" mood="Imper" person="Pl2" />
  <moodForm default="glórmharaídís" mood="Imper" person="Pl3" />
  <moodForm default="glórmharaítear" mood="Imper" person="Auto" />
  <moodForm default="glórmharaí" mood="Subj" person="Base" />
  <moodForm default="glórmharaímid" mood="Subj" person="Pl1" />
  <moodForm default="glórmharaítear" mood="Subj" person="Auto" />
</verb>
